【裁判字號】    89,訴,1767
【裁判日期】    900205
【裁判案由】    毒品危害防制條例
【裁判全文】
臺灣桃園地方法院刑事判決                        八十九年度訴字第一七六七號
    公  訴  人  臺灣桃園地方法院檢察署檢察官
    被      告  甲○○
    選任辯護人  金鑫律師
右列被告因毒品危害防制條例案件，經檢察官提起公訴（八十九年度偵字第一六三０
二號），本院判決如左：
    主      文
甲○○運輸第二級毒品，處有期徒刑柒年。第二級毒品大麻貳大盒、壹小瓶（總計驗
餘淨重玖貳捌點壹伍公克），沒收銷燬之。
    事      實
一、甲○○明知大麻列屬毒品危害防制條例第二條第二項第二款之第二級毒品，並屬
    於懲治走私條例公告管制物品項目及其數額甲類第四款之管制進出口物品，竟於
    民國八十九年十月二十五日在泰國芭達雅海邊酒吧街上，向當地不詳姓名成年男
    子以泰銖二萬元購入大麻煙草一大包（驗餘淨重九二八．一五公克），隨即將其
    分裝在二盒糖果禮盒及一瓶洗髮精內。嗣於八十九年十月二十九日攜帶上開毒品
    自泰國搭乘長榮航空公司編號ＢＲ二０二號班機返國，於二十二時四十分許入境
    後，在桃園中正國際機場入境檢查站為警當場查獲，並扣得上開第二級毒品大麻
    二大盒、一小瓶（總計驗餘淨重九二八．一五公克）。
二、案經內政部警政署航空警察局移送臺灣桃園地方法院檢察署檢察官偵查起訴。
    理      由
一、訊據被告甲○○對於有在右揭時地因私運大麻入境在我國中正機場查獲之事實坦
    承不諱，惟辯稱：只是要供己施用，並無運輸毒品之意云云。經查：被告於上開
    時地出境至泰國購買第二級毒品大麻，而搭機入境在中正機場為警當場查獲之事
    實，業據被告坦承不諱，雖被告一再辯稱攜帶入境只是要供己施用而己，不是運
    輸毒品云云，惟被告係在泰國一次大量購買達九二八．一五公克，再搭機回國
    內，則被告將大麻自境外地區回運送之行為，顯己非一般施用者於短程中隨身
    帶一、二次之少量以為可隨時施用之單純持有行為，何況被告為警查獲時所採
    尿液經送驗結果亦未檢出有毒品陽性反應，此有桃園縣衛生局出具之不法藥物尿
    液檢定書一紙附卷，被告辯稱不是運輸云云，顯與事實不符，不足採信。而扣案
    之煙草，經送法務部調查局鑑定結果，認係大麻，有該局八十九年十一月十四日
    00000000號鑑定通知書一件在卷可稽。此外，復有中華民國入境旅客申
    報單影本一份在卷及上開毒品大麻扣案可證，本件事證已臻明確，被告犯行堪以
    認定。至證人乙○○證述被告確有施用大麻之習慣，其證詞亦僅證明被告並未另
    涉意圖販賣持有第二級毒品之犯行，無解被告輸入第二級毒品之罪責，附此敘明
    。
二、查被告於自泰國搭機入境我國時，因隨身帶扣案之大麻在中正國際機場入境室
    為我國海關人員當場查獲，雖被告之入境手續尚未全部完成，惟被告於搭機返國
    抵達中正國際機場時已進入我國領域，且其已經下機進入我國領域之中正國際機
    場內，應認被告私運管制物品海洛因進口之行為已經完成。核被告之所為係犯毒
    品危害防治條例第四條第二項之運輸第二級毒品及懲治走私條例第二條第一項之
    私運管制物品進口罪。被告非法持有第二級毒品大麻之低度行為，應為其運輸之
    高度行為所吸收，不另論罪。被告以一行為同時觸犯上開二罪，為想像競合犯，
    應從一重之運輸毒品罪處斷。爰審酌被告品行、犯罪之動機、目的、手段、所生
    之危害、所運輸毒品之數量及犯罪後態度尚佳等一切情狀，量處如主文所示之刑
    。扣案之第二級毒品大麻二大盒、一小瓶（經鑑驗後餘淨重九二八．一五公克）
    ，併依毒品危害防制條例第十八條第一項前段之規定宣告沒收銷燬之。
據上論斷，應依刑事訴訟法第二百九十九條第一項前段，毒品危害防制條例第四條第
二項、第十八條第一項前段，懲治走私條例第二條第一項、第十一條，刑法第十一條
、第五十五條，判決如主文。
本案經檢察官李叔芬到庭執行職務
中      華      民      國    九十      年      二      月      五      日
                                臺灣桃園地方法院刑事第二庭
                                      法  官  曾正耀
右正本證明與原本無異。
如不服本判決，應於判決送達後十日內向本院提出上訴狀( 應附繕本 )，上訴於
臺灣高等法院。
                                     書記官
中        華        民        國   八十九   年   七   月    二十七    日
附論罪科刑依據之法條：
毒品危害防制條例第四條第二項：
製造、運輸、販賣第二級毒品者，處無期徒刑或七年以上有期徒刑，得併科新台幣七
百萬元以下罰金。
懲治走私條例第二條第一項：
私運管制物品進口﹑出口逾公告數額者，處七年以下有期徒刑，得併科新台幣二十萬
元以下罰金。


司法院資訊處製作；財團法人民間司法改革基金會備份。
